臺灣高雄地方法院刑事判決　　　　　　　94年度訴字第1790號
公　訴　人　臺灣高雄地方法院檢察署檢察官
被　　　告　甲○○
上列被告因毒品危害防制條例案件，經檢察官提起公訴（94年度
毒偵字第3640號）及移請併案審理（94年度毒偵字第4401、6324
號），本院適用簡式審判程序判決如下：
    主  文
甲○○連續施用第一級毒品，處有期徒刑捌月。扣案之第一級毒
品海洛因貳包（壹包淨重零點零參公克，空包裝重零點壹伍公克
；壹包淨重零點壹陸公克，空包裝重零點參貳公克）沒收銷燬之
。又連續施用第二級毒品，處有期徒刑參月。應執行有期徒刑拾
月。扣案之第一級毒品海洛因貳包（壹包淨重零點零參公克，空
包裝重零點壹伍公克；壹包淨重零點壹陸公克，空包裝重零點參
貳公克）沒收銷燬之。
    事  實
一、甲○○前於民國91年間因違反毒品危害防制條例案件，經本
    院以91年度毒聲字第3159號裁定送觀察、勒戒後，因認有繼
    續施用毒品傾向，再由本院以91年度毒聲字第3862號裁定令
    入戒治處所施以強制戒治，嗣於91年12月13日經本院以91年
    度毒聲字第8061號裁定停止戒治，所餘期間付保護管束，而
    於92年7 月7 日期滿，並經臺灣高雄地方法院檢察署檢察官
    於92年7 月15日以92年度戒毒偵字第647 號不起訴處分確定
    。詎仍未戒除毒癮，竟於上述強制戒治執行完畢釋放後五年
    內，仍各基於施用第一級毒品海洛因及第二級毒品甲基安非
    他命之概括犯意，(一)自94年3 月16日起至同年7 月28日止，
    在高雄市前鎮區○○○街315 號5 樓住處，以將海洛因摻入
    香煙吸食方式，連續施用第一級毒品海洛因多次；(二)自94年
    3 月16日起至同年4 月7 日止，在上開住處以玻璃吸食器燃
    燒方式，連續施用第二級毒品甲基安非他命2 次。嗣分別於
    (1)94年3 月19日19時15分許，因其為警方列管之毒品採驗人
    口，經警通知採集尿液送驗後，始悉上情；(2)94年4 月8 日
    12時10分許，在高雄縣鳳山市○○路12號前為警查獲，並扣
    得第一級毒品海洛因1 包；(3)94年7 月29日13時50分許，在
    高雄縣鳳山市○○路95號前為警查獲，並扣得第一級毒品海
    洛因1 包。
二、案經高雄市政府警察局苓雅分局、高雄縣政府警察局鳳山分
    局報請臺灣高雄地方法院檢察署檢察官偵查起訴及移請併案
    審理。
    理  由
壹、程序部分
    本件被告甲○○所犯係死刑、無期徒刑、最輕本刑為三年以
    上有期徒刑以外之罪，其於準備程序中就前揭被訴事實為有
    罪之陳述，經受命法官告知簡式審判程序之旨，並聽取公訴
    人、被告之意見後，本院認無不得或不宜改依簡式審判程序
    進行之處，爰依刑事訴訟法第273 條之1 第1 項、第284 條
    之1 ，裁定本件由受命法官獨任進行簡式審判程序，合先敘
    明。
貳、實體部分
一、前揭事實，業據被告甲○○於偵查及本院審理時坦承不諱，
    且被告於94年3 月19日、同年4 月8 日所採集之尿液，，經
    送高雄市立凱旋醫院、長榮大學鑑驗結果，均呈甲基安非他
    命及嗎啡陽性反應（海洛因在人體內代謝成嗎啡，係檢驗其
    尿液中嗎啡反應），94年7 月29日所採集之尿液，經送台灣
    檢驗科技股份有限公司鑑驗，則呈嗎啡陽性反應，有前揭檢
    驗機構94年3 月31日、同年4 月25日及8 月24日分別出具之
    檢驗報告在卷可稽，並有扣案之第一級毒品海洛因2 包可資
    佐證；扣認之毒品海洛因經送請法務部調查局鑑驗結果，確
    含第一級毒品海洛因成分（1 包淨重0.03公克，空包裝重
    0.15公克；1 包淨重0.16公克，空包裝重0.32公克，有該局
    調科壹字第220020573 、000000000 號鑑定通知書2 件在卷
    可憑，是被告上開自白與事實相符，自可採為認定犯罪事實
    之證據。
二、被告前因施用毒品，經本院以91年度毒聲字第3159號裁定送
    觀察、勒戒後，因認有繼續施用毒品傾向，再由本院以91年
    度毒聲字第3862號裁定令入戒治處所施以強制戒治，嗣於91
    年12月13日經本院以91年度毒聲字第8061號裁定停止戒治，
    所餘期間付保護管束，而於92年7 月7 日期滿之事實，有臺
    灣高等法院被告前案紀錄表、臺灣高雄地方法院檢察署全國
    施用毒品案件紀錄表及本院被告院內索引卡紀錄表在卷足憑
    ，被告確係於前開強制戒治期滿後，5 年內再為本件連續施
    用第一級毒品及第二級毒品之犯行；是本件事證明確，被告
    犯行洵堪認定，自應依法論科。
三、按海洛因、甲基安非他命分別為毒品危害防制條例第2 條第
    2 項第1 款、第2 款所規定之第一、二級毒品，被告施用海
    洛因及甲基安非他命之行為，係分別觸犯該條例第10條第1
    項、第2 項之施用第一級毒品罪及施用第二級毒品罪。被告
    持有海洛因及持有甲基安非他命後，復進而施用，其持有之
    低度行為，為施用之高度行為所吸收，均不另論罪；被告連
    續施用第一、二級毒品之犯行，時間緊接、手法相同，各觸
    犯構成要件相同之罪，顯係各基於概括犯意為之，均為連續
    犯，各依刑法第56條規定以一罪論，並加重其刑；被告所犯
    上開二罪，犯意各別，行為互異，應予分論併罰。爰審酌被
    告前經強制戒治期滿，竟仍不知悔改，又為本件施用犯行，
    量刑自不宜從寬，惟念其施用毒品乃自戕行為，及犯後坦承
    犯行，態度尚稱良好等一切情狀，分別量處如主文所示之刑
    ，並定其應執行之刑，以示懲儆。扣案之海洛因2 包，經檢
    驗結果確含第一級毒品海洛因成分，且該包裝因與其內之毒
    品無法析離，應將之同視為第一級毒品，不問屬於被告與否
    ，應依毒品危害防制條例第18條第1 項前段規定宣告沒收銷
    燬之。
四、移送併辦部分之犯行即94年3 月17日12時許施用第一級毒品
    及第二級毒品部分（94年度毒偵字第4401號）及94年7 月28
    日12時許施用第一級毒品部分（94年度毒偵字第6324號），
    雖未據公訴人起訴，然與已起訴部分有連續犯之裁判上一罪
    關係，當為起訴效力所及，本院自應一併審理，附此敘明。
據上論斷，應依刑事訴訟法第273 條之1 第1 項、第299 條第1
項前段，毒品危害防制條例第10條第1 項、第2 項、第18條第1
項前段，刑法第11條、第56條、第51條第5 款，判決如主文。
中　　華　　民　　國　　94　　年　　12　　月　　27　日
                    刑事第六庭    法　官  李  蓓
以上正本證明與原本無異。
如不服本判決，應於收受送達後10日內向本院提出上訴書狀（應
附繕本）。
中　　華　　民　　國　　94　　年　　12　　月　　28　　日
　　　　　　　　　　　　　　　　　書記官  何慧娟
附錄本判決論罪科刑法條：
毒品危害防制條例第10條
施用第一級毒品者，處 6 月以上 5 年以下有期徒刑。
施用第二級毒品者，處 3年以下有期徒刑。
